【裁判字號】    99,小上,45
【裁判日期】    990414
【裁判案由】    清償借款
【裁判全文】
臺灣高雄地方法院民事裁定              99年度小上字第45號
上  訴  人  甲○○
被上訴人    第一金融資產管理股份有限公司
法定代理人  乙○○
上列當事人間清償借款事件，上訴人對於民國99年2 月26日本院
高雄簡易庭99年度雄小字第193 號第一審判決提起上訴，本院裁
定如下：
    主    文
上訴駁回。
第二審訴訟費用新臺幣壹仟伍佰元由上訴人負擔。
    理    由
一、上訴意旨以：上訴人因工作時腳跟骨折，致無法於原審審理
    時到庭辯論，而上訴人已於民國97年12月29日，就被上訴人
    請求之債權與被上訴人達成協商，原審未能詳查，竟據此逕
    為不利於上訴人之判決，判命上訴人應給付被上訴人新台幣
    （下同）57,254元，及自95年10月31日起至清償日止，按週
    年利率百分之19.91 計算之利息，殊為可議，爰提起本件上
    訴等語。並聲明：廢棄原判決。
二、按關於請求給付金錢或其他代替物或有價證券之訴訟，其標
    的金額或價額在10萬元以下者，適用小額程序；對於小額程
    序之第一審裁判之上訴或抗告，非以其違背法令為理由，不
    得為之；再上訴狀內應記載上訴理由，表明下列各款事項：
    一原判決所違背之法令及具體內容。二依訴訟資料可認為原
    判決有違背法令之具體事實，民事訴訟法第436 條之8 第1
    項、同條之24第2 項、同條之25分別定有明文。又依同法第
    436 條之32準用同法第468 條、第469 條第1 款至第5 款之
    規定，判決不適用法規或適用不當者，為違背法令，而判決
    有同法第469 條第1 款至第5 款情形之一者，為當然違背法
    令。是當事人對於小額程序之第一審判決提起上訴，如依民
    事訴訟法第468 條規定，以第一審判決有不適用法規或適用
    法規不當為理由時，其上訴狀或理由書應有具體之指摘，並
    揭示該法規之條項或其內容，若係成文法以外之法則，應揭
    示該法則之旨趣，倘為司法院解釋或最高法院之判例，則應
    揭示該判解之字號或其內容，如以民事訴訟法第469 條第1
    款至第5 款所列情形為理由時，其上訴狀或理由書，應揭示
    合於該條款之事實，上訴狀或理由書如未依此項方法表明，
    或其所表明者，顯與上開法條規定之情形不相合時，即難認
    為已對第一審判決之違背法令有具體之指摘，其上訴自難認
    為合法。
三、經查：
  (一)本件被上訴人請求給付之訴訟標的金額為57,254元，依上開
    規定，應適用小額程序，合先敘明。
  (二)本件上訴理由指陳：上訴人對於被上訴人之消費款債務早已
    達成協商，原審未能詳查而逕為判決上訴人應給付被上訴人
    57,254元，及自95年5 月31日起至清償日止，按週年利率百
    分之19.71 計算之利息，殊為可議云云。按「事實之真偽，
    應由事實審法院斟酌辯論意旨及調查證據之結果，依自由心
    證判斷之，苟其判斷並不違背法令，即不許當事人以空言指
    摘。」（最高法院21年上字第1406號判例意旨參照）。經核
    上訴人所指摘前揭辯詞僅係就就原審取捨證據、認定事實之
    職權行使，空言指摘其為不當，並未具體指明原判決有何違
    背法令之內容及其事實，難認上訴人已對原判決如何違背法
    令有何具體指摘。何況上訴人於原審既未提出證據，原審無
    從調查，亦無未予調查證據之違法可言。
四、綜上所陳，依上訴人之前述上訴意旨並未表明原判決所違背
    之法令及其具體內容，亦未指明依訴訟資料可認原判決有違
    背法令之具體事實，則其提起本件上訴核與前揭上訴之法定
    程式即有未合，自難謂為合法。從而，上訴人既未具體指摘
    原判決有何違背法令之事由，而原判決亦無不適用法規、適
    用法規不當，或有民事訴訟法第 496條第1款至第5款所列違
    背法令之情形，揆諸首揭說明，上訴人提起本件自非合法，
    應予駁回。
五、末按法院為小額事件訴訟費用之裁判時，應確定其費用額，
    民事訴訟法第436條之19第1項定有明文。此項規定，依同法
    第436條之32第1項規定，於小額事件之上訴程序準用之。本
    件上訴人提起上訴既經駁回，則其應負擔本件訴訟費用額為
    第二審裁判費1,500元，爰確定如主文第2項所示。
六、據上論結，本件上訴為不合法，依民事訴訟法第 436條之32
    第1項、第2項、第444條第1項前段、第95條、第78條、第43
    6條之19第1項，裁定如主文。
中    華    民    國    99    年    4     月    14    日
                        民事第一庭
                              審判長法  官  黃國川
                                    法  官  林岳葳
                                    法  官  張茹棻
上為正本係照原本作成。
本裁定不得抗告。
中    華    民    國    99    年    4     月    14    日
                                    書記官  黃美秀

司法院資訊處製作；財團法人民間司法改革基金會備份。
